臺灣高等法院民事裁定
111年度上國字第7號
上  訴  人  何牧  

上列上訴人與被上訴人考試院、公務人員保障暨培訓委員會、國
家安全局間請求國家賠償事件，上訴人對於中華民國110年12月3
0日臺灣士林地方法院109年度國更一字第1號判決提起上訴，本
院裁定如下
    主      文
本件第一審訴訟標的價額及第二審上訴利益均核定為新臺幣陸佰
貳拾肆萬柒仟肆佰柒拾柒元。
上訴人應於本裁定正本送達後七日內，補繳第一審裁判費新臺幣
陸萬貳仟捌佰柒拾伍元，及第二審裁判費新臺幣玖萬肆仟參佰壹
拾貳元，逾期未補正，即駁回上訴。
    理      由
一、按訴訟標的之價額，由法院核定。核定訴訟標的之價額，以
    起訴時之交易價額為準，無交易價額者，以原告就訴訟標的
    所有之利益為準；以一訴主張數項標的者，其價額合併計算
    之；因定期給付或定期收益涉訟，以權利存續期間之收入總
    數為準；期間未確定時，應推定其存續期間。但其期間超過
    10年者，以10年計算，民事訴訟法第77條之1第1、2項、第7
    7條之2、第77條之10分別定有明文。再按向第二審或第三審
    法院上訴，依第77條之13及第77條之14規定，加徵裁判費十
    分之五，民事訴訟法第77條之16第1項前段亦有明定。且按
    向第二審法院上訴，應依民事訴訟法第77條之16第1項規定
    繳納裁判費，此為上訴應具備之程式。上訴不合法而其情形
    可以補正者，審判長應定期間先命補正，如不於期間內補正
    ，應以裁定駁回之，同法第444條第1項均有明文。又訴之聲
    明非對於親屬關係及身分上之權利有所主張及請求者，依該
    訴訟標的之性質，為財產權之訴訟（最高法院98年度台聲字
    第209號裁定意旨參照）。
二、經查：
  ㈠上訴人於原審對被上訴人提起國家賠償之訴，訴之聲明為：⒈
    請求被上訴人給付新臺幣（下同）45萬元以上，並加計自民
    國107年3月2日起至清償日止，按年息5%計算之利息。⒉被上
    訴人應回復損害發生前原狀，由權責機關核定上訴人於該考
    試及格，自該訓練期間起始後4個月(107年7月1日)起分發任
    用上訴人，予以上訴人實授，按期予以上訴人年終考績或另
    予考績，其考績為甲等，給付上訴人全額訓練津貼與任用之
    薪俸與其利息（見原審卷二第258、268頁）。原審就上訴人
    之上開請求，判決其全部敗訴，上訴人全部不服，提起上訴
    。
　㈡上訴人以一訴主張前述訴訟標的，其訴訟標的價額應合併計
    算。又其中關於第2項聲明部分，上訴人係請求被上訴人核
    定上訴人考試及格，自107年7月1日起分發任用上訴人，且
    予以上訴人實授、考績或另予考績，並給付上訴人全額訓練
    津貼及任用之薪俸本息，該項訴訟標的既非對於親屬關係及
    身分上之權利有所主張，自屬因財產權而起訴。復查，上訴
    人於本件起訴時年齡約35歲（72年出生），距法定退休年齡
    65歲逾10年以上；又上訴人訓練期間之津貼為每月44,660元
    （107年5月7日離訓）、正式任用後之薪資為每月47,630元
    等情，有國家安全局111年5月11日盛德字第1110003914號函
    附卷可參（見本院卷第63頁），是揆諸前揭規定，上訴人就
    此項訴訟標的所得享有之利益，應為其於107年5月7日離訓
    後至107年6月30日止之訓練津貼，及自107年7月1日起10年
    之薪資總額，合計為5,797,477元（44660×1又25/30＋47630×
    12×10＝0000000，元以下四捨五入）。準此，本件訴訟標的
    價額及第二審上訴利益經核定均為6,247,477元（第1項聲明
    45萬元＋第2項聲明0000000＝0000000）。
三、依上開訴訟標的價額計算，本件應徵收第一審裁判費62,875
    元及第二審裁判費94,312元，均未據上訴人繳納；且上訴人
    聲請訴訟救助，亦經本院以111年度聲國字第6號裁定駁回。
    爰命上訴人於收受本裁定正本7日內，如數逕向本院補繳上
    開金額，如逾期未補繳，即駁回上訴。特此裁定。　 
中　　華　　民　　國　　111 　年　　6 　　月　　16　　日
                  民事第二十庭
                        審判長法  官  周祖民
                              法  官  張永輝
                              法  官  馬傲霜
正本係照原本作成。
核定訴訟標的價額部分，如不服裁定得於收受送達後10日內向本
院提出抗告狀，並繳納抗告費新臺幣1千元。
命補繳裁判費部分不得抗告。
中　　華　　民　　國　　111 　年　　6 　　月　　16　　日

    　　　　　　　　　　　　　書記官  崔青菁